臺灣高雄地方法院刑事判決　　　　　　 94年度簡上字第485號
上　訴　人　臺灣高雄地方法院檢察署檢察官
被　　　告　甲○○
上列上訴人因被告竊盜案件，不服臺灣高雄地方法院高雄簡易庭
94年度簡字第3032號，中華民國94年5 月27日第一審簡易判決（
聲請簡易判決處刑書案號：臺灣高雄地方法院檢察署94年度偵字
第7403號），提起上訴，嗣因被告就被訴事實為有罪之陳述，經
告知簡式審判程序之旨，並聽取當事人之意見後，裁定進行簡式
審判程序審理，本院管轄之第二審合議庭自為第一審判決如下：
    主  文
原判決撤銷。
甲○○連續攜帶兇器，逾越牆垣竊盜，累犯，處有期徒刑玖月。
扣案鐵剪壹支沒收之。
    事  實
一、甲○○前於民國89年間因違反毒品危害防制條例案件，經本
    院以89年度訴字第1240號判處有期徒7 月確定，其並入監服
    刑，嗣於91年7 月7 日縮刑期滿執行完畢而出監。嗣復因竊
    盜案件、違反毒品危害防制條例案件，經本院分別以92年度
    易字第1070號、92年度訴字第2703號判處有期徒刑5 月、10
    月確定，並定應執行之刑為1 年1 月，其再入監服刑，而於
    94年2 月10日因縮刑期滿執行完畢而出監。詎仍不知悔改，
    竟基於為自己不法所有之概括犯意，連續為下列行為：
  (1)94年3 月27日下午3 時30分許，與伍家豪（本院另案審理中
    ）共同基於上開犯意聯絡，由伍家豪騎乘車牌號碼ZAF-577
    號輕型機車，甲○○騎乘車牌號碼FUS-689 號重型機車，在
    高雄縣大寮鄉○○村○○路106 號鐵皮屋旁，以徒手搬運之
    方式，竊取丁○○所有，置放於該處之汽車變速箱3 個以及
    引擎零件1 個等物得手。嗣於同日下午4 時10分許，二人分
    別騎乘上開機車，載運竊得物品前往高雄縣大寮鄉○○路
    196 號「裕盛五金行」欲變賣時，為警當場查獲。
  (2)甲○○復承前犯意，於同年6 月4 日上午7 時30分許，騎乘
    車牌號碼VYB-368 號輕機車，行至丙○○位於高雄縣大寮鄉
    ○○段1113地號平日無人居住之倉庫，見該倉庫無人看管，
    遂自該倉庫鐵門縫隙鑽入，徒手竊取倉庫內丙○○所有之汽
    車方向機拉桿和尚頭1 個、長鐵條1 支得手。嗣於同日上午
    7 時50分許，經丙○○發覺報警，為警於同日上午8 時30分
    許到場逮獲。
  (3)又於同年7 月4 日下午12時許，以攀爬水泥牆之方式進入高
    雄縣大寮鄉○○街24號「士新儲運公司」（以下簡稱士新公
    司），並持客觀上足以使人生命身體受有危害之鐵剪1 支，
    竊取該公司所有廠房之鋁門門弓器1 具，得手後欲變賣花用
    ，嗣為警於同日下午12時30分許在上址當場查獲，並扣得該
    鐵剪1 支。
二、案經高雄縣政府警察局林園分局報請台灣高雄地方法院檢察
    署檢察官聲請簡易判決處刑及移送併案辦理。
    理  由
一、本件被告所犯為死刑、無期徒刑、最輕本刑為3 年以上有期
    徒刑以外之罪，其於準備程序進行中，就被訴事實為有罪之
    陳述，經告知簡式審判程序之旨，並聽取當事人之意見後，
    本院認宜進行簡式審判程序，而裁定進行簡式審判程序審理
    ，合先敘明。
二、訊據被告甲○○對於上揭犯罪事實坦承不諱，核與證人即共
    犯伍家豪警、偵訊時證述之情節相符，並經證人即被害人丁
    ○○、丙○○、戊○○於警詢時證述遭竊經過明確，並有扣
    押筆錄、扣押物品目錄表、贓物認領保管收據3 份、照片6
    幀附卷可稽，復有被告供犯罪所用之鐵剪1 支扣案可資佐證
    。足認被告前開自白與事實相符，應可採為認定被告有罪之
    依據，本件事證明確，被告上揭竊盜犯行均堪以認定。
三、按刑法第321 條第1 項第3 款之攜帶兇器竊盜罪，係以行為
    人攜帶兇器竊盜為其加重條件，此所謂兇器，其種類並無限
    制，凡客觀上足對人之生命、身體安全構成威脅，具有危險
    性即屬之，且只須行竊時攜帶此種具有危險之兇器為已足，
    並不以攜帶之初有行兇之意圖為必要（最高法院79年臺上字
    第5253號判例要旨足資參照）；次按攜帶兇器竊盜，衹須行
    竊時，攜帶具有危險性之兇器為已足，而不以該兇器屬其本
    人所有為必要，從而無論係行為人事前攜往、或於現場取得
    後復持以行竊，僅須行為人於行竊之際攜帶作為工具，在客
    觀上已足對他人之生命身體構成威脅，具有危險性，即應成
    立刑法第321 條第1 項第3 款之攜帶兇器竊盜罪（臺灣高等
    法院暨所屬法院88年12月法律座談會採同一見解）。查扣案
    之鐵剪1 支，為鐵製材質，質地堅硬，前端尖銳，客觀上足
    以對人之生命、身體安全構成威脅，具有危險性，依社會通
    常觀念，自屬兇器。是被告對於事實欄一(3)之犯行，係逾越
    士新公司之水泥牆垣，使該牆垣安全設備，失其防閑之功能
    ，進而持鐵剪1 支行竊，核其所為，係犯刑法第321 條第1
    項第2 、3 款之攜帶兇器、逾越牆垣竊盜罪；被告對於犯罪
    事實欄一(2)所示之犯行，亦係逾越防閑之門扇而進入，核其
    所為，係犯刑法第321 條第1 項第2 款之逾越門扇竊盜罪；
    被告對於事實欄一(1)所示犯行，係徒手行竊，核被告此部分
    犯行，係犯刑法第320 條第1 項之普通竊盜罪。被告與伍家
    豪就事實欄一(1)部分犯行，有犯意聯絡及行為分擔，俱為共
    同正犯。被告先後所犯各罪，時間緊接，手法相同，所犯為
    基本構成要件相同之罪，顯係基於概括犯意反覆為之，為連
    續犯，應依刑法第56條之規定，論以其中情節較重之攜帶兇
    器、逾越牆垣竊盜1 罪，並加重其刑。檢察官雖僅就犯罪事
    實一(1)部分之犯罪行為聲請簡易判決處刑，餘者未於聲請簡
    易判決處刑書中敘及，但連續犯為裁判上一罪，檢察官就犯
    罪事實一部起訴，依刑事訴訟法第267 條規定，其效力及於
    全部，法院自屬有權全部審判。末查被告曾於89年間因違反
    毒品危害防制條例案件，經本院以89年度訴字第1240號判處
    有期徒7 月確定，其並入監服刑，嗣於91年7 月7 日縮刑期
    滿執行完畢而出監。嗣復因竊盜案件、違反毒品危害防制條
    例案件，經本院分別以92年度易字第1070號、92年度訴字第
    2703號判處有期徒刑5 月、10月確定，並定應執行之刑為1
    年1 月，其再入監服刑，而於94年2 月10日因縮刑期滿執行
    完畢等情，有卷附臺灣高等法院被告前案紀錄表1 紙可據，
    5 年內再犯本件有期徒刑以上之罪，為累犯，應依刑法第47
    條加重其刑，並依法遞加之。
四、原審為科刑之判決固非無見，惟原判決對於屬起訴效力所及
    而未於聲請簡易判決處刑書中敘明之事實欄(2)、(3)部分，不
    及審酌，自有未洽，檢察官上訴意旨執此指摘原判決不當，
    為有理由，自應由本院將原判決予以撤銷改判。爰審酌被告
    前因竊盜犯行，經本院判處有期徒刑5 月，猶不思以正當途
    徑取財，屢犯竊盜，且攜帶兇器行竊，危害社會治安非輕，
    惟念其坦承犯行，犯後態度良好，且各次所竊財物價值非鉅
    ，其中部分財物已發還被害人，實害減輕等一切情狀，量處
    如主文第二項所示之刑，以資懲儆。至扣案之被告拾獲後據
    為己有之鐵剪1 支，係被告所有之物，且供竊取事實欄一
    (3)士新公司所有門弓器1 具所用之物，業據被告於警詢時供
    承在卷，應依刑法第38條第1 項第2 款宣告沒收。
五、又按檢察官聲請以簡易判決處刑之案件，經法院認為有第
    451 條之1 第4 項但書之情形者，應適用通常訴訟程序審判
    之，刑事訴訟法第452 條定有明文。另按對於簡易判決之上
    訴，準用刑事訴訟法第3 編第1 章及第2 章之規定，管轄第
    二審之地方法院合議庭受理簡易判決上訴案件，應依通常程
    序審理。其認案件有刑訴法第452 條之情形者，應撤銷原判
    決，逕依通常程序為第一審判決，法院辦理刑事訴訟簡易程
    序案件應行注意事項第14項亦定有明文。本件被告除聲請簡
    易判決書所載之犯罪事實外，尚有其他具有連續犯之裁判上
    一罪即併案部分之犯罪事實，本院認不宜量處6 月以下之有
    期徒刑，足認檢察官之聲請簡易判決處刑為不適當，而有刑
    事訴訟法第451 條之1 第4 項但書第2 款之情形，依前揭法
    律規定，應由本院合議庭逕依通常程序審理後（本院再改依
    簡式審判程序審理），而為第一審之判決，檢察官或被告如
    不服本判決，仍得於法定上訴期間內，向管轄之第二審法院
    提起上訴，附此敘明。
據上論斷，應依刑事訴訟法第455 條之1 第1 項、第3 項、第
452 條、第451 條之1 第4 項第1 款、第369 條第1 項前段、第
364 條、第273 條之1 第1 項、第299 條第1 項前段，刑法第28
條、第56條、第321 條第1 項第2 款、第3 款、第47條、第38條
第1 項第2 款，判決如主文。
本案經檢察官乙○○到庭執行職務。
中　　華　　民　　國　　94　　年　　8 　　月　　22　　日
                  鳳山刑事第二庭    審判長法  官  邱明弘
                                          法  官  廖建瑜
                                          法　官  胡宜如
以上正本證明與原本無異。
如不服本判決，應於判決送達後10日內，向本院提出上訴狀。
                                          書記官  廖美玲
中　　華　　民　　國　　94　　年　　8 　　月　　22　　日
附錄法條：
中華民國刑法第321條
犯竊盜罪而有左列情形之一者，處6 月以上、5 年以下有期徒刑
：
一  於夜間侵入住宅或有人居住之建築物、船艦或隱匿其內而犯
    之者。
二  毀越門扇、牆垣或其他安全設備而犯之者。
三  攜帶兇器而犯之者。
四  結夥三人以上而犯之者。
五  乘火災、水災或其他災害之際而犯之者。
六  在車站或埠頭而犯之者。
前項之未遂犯罰之。
